# 应交税费重分类

提问人：buleloveff 时间：2019-04-08 10:24:42
应交税费期末为负的时候，得重分类至其他流动资产或者是流动负债。
我想问，应交税费是期末为负调至相应的流动资产或负债里，那么在应交税费中，我是调整本期增加额或减少额时才能保证期初+ 本期应交-本期已交= 期末，那我应该调本期应交这一栏里，还是调整本期已交这一栏里？

回答人：chenyiwei
这两列均不合适，因为并不是依据税法应交的金额或者已经实际缴纳的金额，只是会计上的重分类调整。建议在附注中加一列 “重分类调整”，即期初 + 本期应交-本期已交 +/-重分类调整 = 期末数；或者在 “期末数” 后增加一列 “重分类调整后期末余额”。